【裁判字號】    98,裁,2450
【裁判日期】    981022
【裁判案由】    退伍
【裁判全文】
最  高  行  政  法  院  裁  定
                                      98年度裁字第2450號
聲  請  人  甲○○
上列聲請人因與相對人國防部海軍司令部間退伍事件，對於中華
民國98年3月26日本院98年度裁字第807號裁定，聲請再審，本院
裁定如下：
    主  文
再審之聲請駁回。
再審訴訟費用由聲請人負擔。
    理  由
一、按對於本院裁定聲請再審，依行政訴訟法第283條準用同法
    第277條第1項第4款之規定，必須表明再審理由及關於再審
    理由並遵守不變期間之證據。所謂表明再審理由，必須指明
    其所聲請再審之裁定，有如何合於行政訴訟法第273條第1項
    、第2項所定再審事由之具體情事始為相當，倘僅泛言有何
    條款之再審事由，而無具體情事；或僅指明所聲請再審之裁
    定前各程序所為裁判，有如何再審事由，而未一語指及其所
    聲請再審之裁定有何合於再審之事由者，均難謂已表明再審
    理由，其再審之聲請，即屬不合法。
二、本件聲請人原任職海軍陸戰隊陸戰九九旅步二營上尉政戰官
    ，因與訴外人馮逸君有財物上不當借貸，遭該管單位記1大
    過懲處及工作績效表現不佳等原因，致95年度考績評定為丙
    等，經相對人於民國96年6月28日以海理字第0960003932號
    令核定不適服現役退伍，自96年6月30日0時生效。聲請人提
    起訴願，經國防部訴願決定，以海軍陸戰隊陸戰九九旅96年
    5月9日召開人事評審會（下稱人評會）會議對於聲請人究有
    何項不適服現役之理由並未具體指明或討論，與陸海空軍軍
    官士官服役條例第15條第5款規定程序不符，將上揭處分撤
    銷，責由相對人另為適法之處分。嗣相對人經重新召開人評
    會後，仍認聲請人經考核不適服現役，以96年11月2日海理
    字第0960007139號令核定溯自96年6月30日0時生效。聲請人
    不服，循序提起行政訴訟，經原審法院97年度訴字第1128號
    判決（下稱原判決）駁回。聲請人提起上訴，本院以98年度
    裁字第807號裁定駁回而確定（下稱原確定裁定）。聲請人
    猶不服，以原確定裁定有行政訴訟法第273條第1項第1款、
    第13款、第14款再審事由，聲請再審，略以：依訴外人李美
    穎（下稱李君）致相對人之存證信函內容可知，相對人處理
    聲請人所謂個人品德項重大疏失所據之事實，實乃認定錯誤
    ，且陸海空軍軍官士官任職條例第15條第5款之規定，違反
    法律保留原則。然原判決未詳予調查上情，顯有理由不備。
    又聲請人於上訴時，業已於上訴理由狀及補充狀中，針對原
    判決有不適用法規及適用法規不當之情形具體指摘，原確定
    裁定空言聲請人未具體指摘，顯屬輕率應予廢棄。又原確定
    裁定以上訴不合法駁回，乃規避實體審理，且係出於主觀恣
    意，有違背經驗、論理法則，以及違反憲法第16條對人民訴
    訟權之保障。原確定裁定並未審酌李君之存證信函，亦有行
    政訴訟法第283條準用第273條第1項第14款之再審情狀；又
    相對人依「國軍違反『風氣革新』懲處及各級考官疏失責任
    處分一覽表項次」第17點規定，認聲請人構成不適服現役之
    要件，已於96年5月4日刪除，依本院97年判字第137號裁判
    要旨，原判決仍以上揭理由認聲請人不適服現役，於96年6
    月30日退伍，洵非合法等語。
三、經核聲請人之上開理由，無非說明其對於前訴訟程序原判決
    不服之理由，然對於本院上開確定裁定以其上訴理由狀所載
    內容，非具體表明原判決合於不適用法規、適用法規不當、
    或行政訴訟法第243條第2項所列各款情形，難謂對原判決如
    何違背法令已有具體之指摘為由，裁定駁回其上訴，究有如
    何合於行政訴訟法第273條第1項第1款所定再審事由之具體
    情事，則未據敘明，於法自有未合。次查，聲請人提起上訴
    ，是否合法，係屬本院應依職權調查裁判之事項，若對本院
    以其上訴為不合法而予駁回之裁定，以發見未經斟酌之證物
    為由聲請再審，應專屬本院管轄（參本院95年8月份庭長法
    官聯席會議）。聲請人主張本院上開確定裁定有行政訴訟法
    第273條第1項第13款、第14款再審事由乙節，其雖提出訴外
    人李君致相對人之存證信函為憑，惟該存證信函並不足以影
    響原確定裁定認其上訴為不合法之結果，則其依行政訴訟法
    第273條第1項第13款、第14款規定對本院上開確定裁定聲請
    再審，自非合法，均應予駁回。
四、據上論結，本件聲請為不合法。依行政訴訟法第283條、第
    278條第1項、第104條、民事訴訟法第95條、第78條，裁定
    如主文。
中    華    民    國    98    年    10    月    22    日
                    最高行政法院第二庭
                        審判長法官  鍾  耀  光
                              法官  廖  宏  明
                              法官  張  瓊  文
                              法官  黃  淑  玲
                              法官  鄭  小  康
以  上  正  本  證  明  與  原  本  無  異
中    華    民    國    98    年    10    月    22    日
                              書記官  王  史  民


司法院資訊處製作；財團法人民間司法改革基金會備份。
